【裁判字號】    98,審聲,299
【裁判日期】    980904
【裁判案由】    停止執行
【裁判全文】
臺灣高雄地方法院民事裁定             98年度審聲字第299號
聲  請  人  乙○○
聲  請  人  甲○○
相  對  人  高雄縣大寮鄉農會
法定代理人  丙○○
相  對  人  戊○○
相  對  人  景旺企業有限公司
法定代理人  丁○○
上開當事人間聲請停止執行事件，本院裁定如下：
    主  文
聲請人供擔保新臺幣陸拾陸萬元後，本院九十六年度執字第八五
五五二號執行事件之強制執行程序及其併案執行之強制執行事件
，就坐落於高雄縣大寮鄉○○段819 、818 、820 、829 、830
、831 、836 地號土地上之82建號未保存登記建物（門牌號碼為
高雄縣大寮鄉○○路145 之8 號）之強制執行程序，於本院九十
八年審訴字第二○二九號第三人異議之訴事件判決確定前，應暫
予停止。
    理 由
一、按有回復原狀之聲請，或提起再審或異議之訴，或對於和解
    為繼續審判之請求，或提起宣告調解無效之訴，撤銷調解之
    訴，或對於法院依強制執行法第4 條第1 項第5 款之裁定提
    起抗告時，法院因必要情形或依聲請定相當並確實擔保，得
    為停止強制執行之裁定，強制執行法第18條第2 項定有明文
    。又法院裁定准許停止強制執行所定之擔保金，係備供債權
    人因停止執行所受損害之賠償，其數額應依標的物停止執行
    後，債權人未能即時受償或利用該標的物所受之損害額，或
    其因另供擔保強制執行所受之損害額定之，非以標的物之價
    值或其債權額為依據，為最高法院91年度臺抗字第429 號裁
    定揭櫫明確。另強制執行法第15條所定第三人異議之訴，以
    排除執行標的物之強制執行為目的，故同條所謂強制執行程
    序終結，係指對於執行標的物之強制執行程序終結而言，執
    行標的物經拍賣終結而未將賣得價金交付債權人時，對於該
    執行標的物之強制執行程序，不得謂已終結，第三人仍得提
    起異議之訴，但已終結之拍賣程序不得依此項異議之訴有理
    由之判決予以撤銷，亦有司法院院解字第2776號解釋意旨可
    參。
二、本件聲請人以其業向本院提起第三人異議之訴為由，聲請裁
    定停止本院96年度執字第85552 號清償債務事件及其併案執
    行強制執行事件之強制執行，經本院調取該執行卷宗及98年
    度審訴字第2029號第三人異議之訴之卷宗審究後，認為聲請
    人之聲請為有理由，應予准許。又本件聲請人提起第三人異
    議之訴，請求確認本院96年度執字第85552 號拍賣公告附表
    標別2 坐落於高雄縣大寮鄉○○段819 、818 、820 、829
    、830 、831 及836 地號土地上之82建號未保存登記建物即
    門牌號碼為高雄縣大寮鄉○○路145 之8 號，業經應買人於
    民國98年4 月13日買受，並已於同年6 月11日核發權利移轉
    證書，其買受金額為新臺幣（下同）3,047,000 元等情，有
    民事承買狀及權利移轉證明書在卷可稽，故如停止執行，將
    導致上開賣得價金無法進行分配，相對人將不能及時由該賣
    得價金受償。是以本院審酌相對人因遲延受償，可能受有之
    利息損害、物價上漲之損失及其他預期利益，及本案爭點在
    於系爭建物是否為聲請人所有併有事實上處分權，且屬得上
    訴至第三審之事件，本件若暫予停止執行程序，相對人因而
    無法運用可能受有之期間損害額應以前開數額為限，再參酌
    本案訴訟可上訴至第三審，預估至訴訟確定約需時4 年4 月
    ，是以，本院認應以4 年4 月之法定遲延利息額即660,000
    元為相當（計算式：3,047,000 元×5%×52/12=660,183 ，
    取其整數為660,000 元），爰酌定為本件之擔保金額。
三、依強制執行法第18條第2項，裁定如主文。
中    華    民    國    98    年    9     月    4     日
                  民事第二庭  法  官  張維君
以上正本係照原本作成。
如對本裁定抗告須於裁定送達後10日內向本院提出抗告狀，並繳
納抗告費新臺幣1,000元。
中    華    民    國    98    年    9     月    4     日
                              書記官  林怡君


司法院資訊處製作；財團法人民間司法改革基金會備份。
